【裁判字號】    97,訴,1422
【裁判日期】    980218
【裁判案由】    毀棄損壞等
【裁判全文】
臺灣雲林地方法院刑事判決              97年度訴字第1422號
公  訴  人  臺灣雲林地方法院檢察署檢察官
被      告  戊○○
            丙○○
            丁○○
上列被告因毀棄損壞等案件，經檢察官提起公訴（97年度調偵字
第338 號），被告於準備程序期日就被訴事實為有罪陳述，本院
進行簡式審判程序，並判決如下：
    主  文
戊○○、丙○○共同損壞他人建築物，各處有期徒刑陸月，如易
科罰金均以新臺幣壹仟元折算壹日。均緩刑貳年。
丁○○共同損壞他人建築物，處有期徒刑陸月。又以加害生命、
身體之事，恐嚇他人致生危害於安全，共貳罪，各處有期徒刑參
月。應執行有期徒刑拾月。緩刑參年。
    事  實
一、戊○○與丙○○、丁○○係父子關係，戊○○為甲○○之胞
    弟。因甲○○現住居門牌號碼為雲林縣土庫鎮○○里○○街
    91號之房屋，前為甲○○、戊○○之父張慶在世時居住之三
    合院祖厝，張慶過世時未就該未辦理保存登記之房屋為遺產
    之分配。戊○○即以其未搬離上址居住在外之前，係居住於
    面向該房屋自左數來第二間房間（下稱第二間房間），並自
    左數來第三間房間（下稱第三間房間），當初為其等父母張
    慶所住居之房間，且張慶於民國72年08月05日時即已將上開
    房屋賣給戊○○為由，而要求甲○○交付使用，為甲○○所
    拒，詎戊○○、丙○○、丁○○等3 人，明知上開房屋現由
    甲○○居住使用，竟基於毀損建築物之犯意聯絡，於下列時
    間為下列行為：
  (一)戊○○、丙○○、丁○○於96年8 月8 日上午11時許，由丁○○持大鐵鎚毀壞第二間房間、第三間之屋頂，戊○○、丙○○則以不詳方式，分別毀損上開房間前後窗戶防盜用之木
    製框架、玻璃及木門，毀損該建物第三間房間之重要部分，
    使該部分建築物失其效用。
  (二)戊○○、丙○○、丁○○於96年8 月10日上午9 時許，由戊○○、丙○○協助扶住工作梯，推由丁○○以大鐵鎚毀壞第
    三間房間之屋頂，而破損該建物第三間房間之重要部分，使
    該部分建築物失其效用。
  (三)丁○○並於97年7 月31日19時許，未經允許擅自進入甲○○
    上開住處（無故侵入住居部分，業經撤回告訴），並基於以
    恐嚇危害安全之方式要脅甲○○交付上開房屋之故意，向甲○○恫稱叫囂：要打死他等語等加害生命、身體之話語，使
    甲○○心生畏懼，致生危害於安全。
  (四)丁○○復於97年08月01日上午10時許，復基於恐嚇之犯意，
    至甲○○上開住處外，向甲○○恫嚇表示：把房屋交出來，
    否則要打死他等言詞，使甲○○心生畏懼，致生危害於安全
    。
二、案經甲○○告訴雲林縣警察局虎尾分局報請臺灣雲林地方法
    院檢察署檢察官偵查起訴。
    理  由
一、本件被告所犯為死刑、無期徒刑、最輕本刑為三年以上有期
    徒刑以外之罪，亦非屬高等法院管轄之第一審案件，其於準
    備程序進行中，先就被訴事實為有罪之陳述，經法官告知簡
    式審判程序之旨，並聽取公訴檢察官之意見後，依刑事訴訟
    法第273 條之1 第1 項、第273 條之2 等規定，裁定進行簡
    式審判程序，且不受同法第159 條第1 項、第161 條之2 、
    第161 條之3 、第163 條之1 及第164 條至第170 條所規定
    證據能力認定及調查方式之限制，合先敘明。
二、上開犯罪事實均據被告戊○○、丙○○、丁○○於本院審理
    時坦承不諱，並有下列證據可以為證：
  (一)事實欄一、(一)(二)部分：
    1.證人甲○○於偵查中之指述。
    2.證人乙○○於警詢及偵查中之證述。
    3.第二間、第三間房間屋頂屋瓦部分遭破壞、損毀等現場照
      片15張。
    4.土地登記謄本1 份及土地所有權狀5 份。
    5.上開房屋平面圖2 張。
    6.雲林縣稅捐稽徵處房屋稅籍證明書1 份。
  (二)事實欄一、(三)(四)部分：
    1.證人甲○○於警詢及偵查中之指述。
    2.雲林縣稅捐稽徵處房屋稅籍證明書1 份。
    3.刑案等現場照片8 張。
三、論罪科刑：
  (一)核被告戊○○、丙○○、丁○○就事實欄一、(一)(二)所為，係
    犯刑法第353 條第1 項之毀壞他人建築物罪。核被告丁○○
    就事實欄一、(三)(四)所為，係犯同法第305 條之恐嚇危害安全
    罪。
  (二)被告戊○○、丙○○、丁○○就事實欄一、(一)(二)所為，均有
    犯意聯絡及行為分擔，應論以共同正犯。
  (三)按接續犯乃指行為人主觀上基於單一之犯意，著手實行單一
    行為，而該行為係在密切接近之時、地，分數個舉動以接續
    或反覆施行之行為，依一般社會通念，難以強行分開，在刑
    法評價上，該接續施行之數個舉動，可認為包括一罪而言（
    最高法院96年度臺上字第7052號判決意旨參照）。而被告戊○○、丙○○、丁○○就事實欄一、(一)(二)所為，係於同一地
    點、於緊接之時間內，接續損壞上開告訴人甲○○所居住房
    間之重要部分，侵害同一法益，為接續犯，應僅論以1 個毀
    壞他人建築物罪。
  (四)被告丁○○所犯上開毀壞他人建築物1 罪及恐嚇危害安全2
    罪間，犯意、行為各別，應予分論併罰。
  (五)爰審酌被告戊○○、丙○○未有前科紀錄，素行尚佳，被告
    丁○○前未有構成累犯之前科紀錄，有臺灣高等法院被告前
    案紀錄表各1 份在卷可查，而本件衝突之起因在於被告戊○○認為其父張慶已於72年時即已將上開房屋買賣移轉為由，
    而要求告訴人甲○○交付歸還，然在所有權尚有疑義時，被
    告戊○○等3 人，不循正當法律途徑解決，而執意毀壞告訴
    人現居住房屋之屋頂等重要部分，企圖討回上開房屋，且被
    告丁○○並因而為恐嚇告訴人甲○○之行為，使其心生畏懼
    ，均不足取，然考量被告3 人犯後均坦承犯行，態度甚佳，
    又與告訴人甲○○成立調解，賠償告訴人之損失，並於本院
    98年2 月4 日準備程序時，表示不再追究，此有卷附雲林縣
    土庫鎮調解委員會97年12月23日97年刑調字第117 號調解書
    及該次筆錄（見本院卷）可參，暨其等自承均從事務農工作
    等一切情狀，各量處如主文所示之刑，被告戊○○、丙○○
    部分，並諭知易科罰金之標準，被告丁○○部分，併定其應
    執行之刑。
  (六)被告戊○○、丙○○、丁○○前未曾因故意犯罪受有期徒刑
    以上刑之宣告，已如前述，再考量被告之犯罪動機係為取回
    原所居住房間，然其等因對法律認知尚有欠缺，未經正當法
    律程序確認房屋所有權，竟觸法網而衍生本件糾紛及衝突，
    惟經調解後以理性方式解決，且已賠償告訴人之損失，故本
    院認為被告戊○○、丙○○、丁○○經此偵、審程序之教訓
    後，當能知所警惕而無再犯之虞，是本院認為前所宣告之刑
    ，均以暫不執行為適當，爰分別併予宣告被告戊○○、丙○○緩刑2 年，被告丁○○緩刑3 年，以勵自新。
  (七)雖事實欄一、(一)(二)被告戊○○、丙○○、丁○○等人，有使
    用工作梯及大鐵鎚等物毀壞告訴人居住之建築物之屋頂等重
    要部分，然均未經扣案，為避免將來沒收執行之困難，故不
    宣告沒收。
  (八)又公訴意旨另以被告戊○○、丙○○、丁○○於事實欄一、
    (一)同時毀損告訴人甲○○上開住處第三間房間之內之衣櫥等
    行為；及被告丁○○於事實欄一、(三)所為之破壞告訴人甲○○上開住處第三間房間內之門框、門扇、桌子等行為，均同
    時構成刑法第354 條之毀損器物罪嫌，然此部分均屬於告訴
    乃論之罪，業經告訴人甲○○於98年2 月4 日準備程序時撤
    回告訴，惟此部分公訴意旨認為與前開論罪科刑部分有想像
    競合之裁判上一罪關係，爰不另為不受理之諭知，附此敘明
    。
四、據上論斷，應依刑事訴訟法應依刑事訴訟法第299 條第1 項
    前段，刑法第28條、第305 條、第353 條第1 項、第51條第
    5 款、第41條第1 項前段、第74條第1 項第1 款，刑法施行
    法第1 條之1 ，判決如主文。
本案經檢察官郭俊男到庭執行職務。
中    華    民    國    98    年    2     月    18    日
                  刑事第三庭    法  官  蕭雅毓
以上正本證明與原本無異。
如不服本判決應於收受判決後10日內向本院提出上訴書狀，並應
敘述具體理由；其未敘述上訴理由者，應於上訴期間屆滿後20日
內向本院補提理由書（均須按他造當事人之人數附繕本）。「切
勿逕送上級法院」。
                                書記官  鍾宜津
中    華    民    國    98    年    2     月    18    日
附錄本案論罪科刑法條全文：
中華民國刑法第305條（恐嚇危害安全罪）
以加害生命、身體、自由、名譽、財產之事，恐嚇他人致生危害
於安全者，處2 年以下有期徒刑、拘役或3 百元以下罰金。
中華民國刑法第353 條（毀壞建築物、礦坑、船艦罪）
毀壞他人建築物、礦坑、船艦或致令不堪用者，處6 月以上5 年
以下有期徒刑。
因而致人於死者，處無期徒刑或7 年以上有期徒刑，致重傷者，
處3 年以上10年以下有期徒刑。
第 1 項之未遂犯罰之。


司法院資訊處製作；財團法人民間司法改革基金會備份。
